【裁判字號】    92,交簡上,100
【裁判日期】    921113
【裁判案由】    過失傷害
【裁判全文】
臺灣桃園地方法院刑事判決                      九十二年度交簡上字第一００號
    上  訴  人
    即  被  告  甲○○
右上訴人因過失傷害案件，不服本院中壢簡易庭九十二年度壢交簡字第一三０號，中
華民國九十二年五月三十日第一審簡易判決（聲請簡易判決處刑案號：九十一年度偵
字第一九六五七號），提起上訴，本院管轄之第二審地方法院合議庭判決如左：
    主  文
原判決撤銷。
甲○○從事業務之人，因業務上之過失傷害人，處拘役拾日，如易科罰金，以佰
元折算壹日，緩刑貳年。
    事  實
一、甲○○係光盛行之負責人兼司機，平日負責駕駛Ｗ三─六一四八號自小貨車配送
    貨物，為從事駕駛業務之人，其於民國九十一年十月十二日十一時三十分許，駕
    駛上開自小貨車，沿桃園縣平鎮市○○路內側車道，由龍潭鄉往中壢市之方向行
    駛，途經中豐路與南京路口前約三十公尺處時，本應注意車前狀況，並隨時採取
    必要之安全措施，以避免危險之發生，而依當時之天候晴、日間自然光線、路面
    乾燥、無缺陷及障礙物，顯無不能注意之情形，竟疏未注意及上開規定，貿然前
    行，適有同向前方在外側車道騎乘自行車之乙○○，亦疏未注意左後方之來車，
    即逕自外側車道騎至內側車道，使甲○○見狀煞避不及，所駕自小貨車之右前後
    視鏡直接撞及乙○○所騎乘之自行車，致乙○○人車倒地後，受有頭部外傷併左
    顳葉腦挫傷出血及急性硬腦膜下血腫等傷害。甲○○肇事後，於有偵查犯罪權限
    之機關未發覺犯罪前，向據報到場處理之警員丁○○坦承肇事自首，進而接受本
    件之裁判。
二、案經桃園縣警察局平鎮分局報告暨乙○○告訴臺灣桃園地方法院檢察署檢察官偵
    查聲請以簡易判決處刑。
    理  由
一、訊據被告甲○○對於右揭時、地因過失發生車禍肇事致告訴人乙○○受傷之事實
    ，均已坦承不諱，核與告訴人乙○○及其姊丙○○於警偵訊中指訴之情節相符，
    且有道路交通事故調查報告表一件、現場照片四張及壢新醫院出具之診斷證明書
    一紙附卷可稽，而依前揭道路交通事故調查報告表所繪現場圖暨現場照片所示：
    肇事後被告自用小貨車係停於中豐路之內側車道，告訴人之自行車雖倒於外側車
    道，然告訴人倒地位置則係位於內外兩車道間，且內側車道距車道０點六公尺處
    並留有告訴人之血跡一攤等現場跡證，佐以被告供承其自用小貨車之右前後視鏡
    因此破裂等情綜合研析，可知本件車禍確因被告疏未注意車前狀況，即貿然於內
    側車道前行；而告訴人亦疏未注意左後方之被告來車，逕自外側車道騎至內側車
    道，致使被告見狀閃煞不及，所駕自小貨車之右前後視鏡遂直接撞及告訴人所騎
    乘之自行車所致。
二、按汽車行駛時，應注意車前狀況，並隨時採取必要之安全措施，道路交通安全規
    則第九十四條第三項定有明文。查被告為汽車駕駛人，並領有駕駛執照，對於上
    開規定，理當知之甚詳並能注意及之，而參之當時天候晴、日間自然光線、路面
    乾燥、無缺陷及障礙物等情，有前揭道路交通事故調查報告表可佐，顯無不能注
    意之情事，竟於駕車途經上開肇事路段時，疏未注意車前狀況，並隨時採取必要
    之安全措施，即貿然前行而肇事，致告訴人因此受有頭部外傷併左顳葉腦挫傷出
    血及急性硬腦膜下血腫等傷害，其有過失至為灼然。雖告訴人騎乘自行車由外側
    車道駛至被告之內側車道而未注意左後方之來車，就本件車禍之發生，亦與有過
    失，惟仍不因此解免被告之過失刑責，被告過失行為與告訴人受傷間復具有相當
    之因果關係。是本件事證明確，被告犯行堪以認定，應予依法論科。
三、查被告甲○○為光盛行之負責人兼司機一節，業據其於本院調查時自承在卷，為
    從事駕駛業務之人，是核被告所為，係犯刑法第二百八十四條第二項前段之從事
    業務之人，因業務上之過失傷害人罪。聲請簡易判決處刑意旨漏未斟酌此點，而
    認被告係犯同法第二百八十四條第一項前段之過失傷害罪嫌，尚有未洽，惟其基
    本事實同一，本院自應予以審理，並變更其起訴法條。又被告於肇事後警員丁○○到場處理發覺上情前，主動陳述上開肇事經過等情，亦據證人丁○○到庭證述
    明確，且被告復於事後接受本院之審理，已符刑法第六十二條前段規定自首之要
    件，應依法減輕其刑。
四、原審以被告犯行明確，就被告所犯業務過失傷害依法論罪科刑，原非無見，惟原
    判決漏未就被告係屬自首之有利事實予以審酌認定，致未依法減輕其刑，於法自
    有違誤，於法自有違誤，原判決既屬可議而無可維持，自應予以撤銷，而由本院
    管轄之第二審合議庭自為改判。爰審酌被告素行、與被害人就本件車禍發生應負
    之過失責任比例、告訴人所受傷勢、所生危害及被告犯罪後始終坦承犯行、態度
    良好等一切情狀，量處如主文第二項所示之刑，並諭知易科罰金之折算標準，以
    示懲儆。末查被告前又未曾受有期徒刑以上刑之宣告，有臺灣高等法院被告全國
    前案紀錄表一件在卷可查，且其於第一審辯論終結後，已與告訴人達成賠償和解
    事宜，並經告訴人具狀撤回告訴，有和解書及刑事撤回告訴狀各一紙附卷足佐，
    足見被告確有悔改之誠意，應無再犯之虞，本院管轄之第二審合議庭認其所受宣
    告之刑以暫不執行為適當，併予宣告緩刑二年，以啟自新。
據上論斷，應依刑事訴訟法第四百五十五條之一第三項、第三百六十九條第一項前段
、第三百六十四條、第二百九十九條第一項前段、第三百條，刑法第二百八十四條第
二項前段、第六十二條前段、第四十一條第一項前段、第七十四條第一款，罰金罰鍰
提高標準條例第一條前段、第二條，判決如主文。
本案經檢察官崔秉君到庭執行職務
中      華      民      國    九十二    年     十一     月     十三     日
                                 臺灣桃園地方法院交通法庭
                                  審判長法  官  林 孟  宜
                                        法  官  吳 麗  英
                                        法  官  丁 俊  成
右正本證明與原本無異。
不得上訴。
                                        書記官  簡 慧  瑛
中      華      民     國     九十二    年     十一     月     十七     日
附錄本案論罪科刑依據之法條：
刑法第二百八十四條：
因過失傷害人者，處六月以下有期徒刑、拘役或五百元以下罰金，致重傷者，處一年
以下有期徒刑、拘役或五百元以下罰金。
從事業務之人，因業務上之過失傷害人者，處一年以下有期徒刑、拘役或一千元以下
罰金，致重傷者，處三年以下有期徒刑、拘役或二千元以下罰金。


司法院資訊處製作；財團法人民間司法改革基金會備份。
